---
title: "22 Take-Home-Exam"
author: "Christoph Hilty"
date: "03 Januar 2017"
output: html_document
---

```{r setup, include=FALSE}
knitr::opts_chunk$set(echo = TRUE)
```

### 22.1 Ebay-Auktionen


```{r code-ebay-auktionen-1, echo=TRUE, warning=FALSE, message=FALSE, prompt=FALSE, results='hide'}

# Benötigte Bibliotheken laden
library(foreign)
library(dplyr)
library(stringr)


# Dta-File laden
ebay_data <- read.dta("http://www.farys.org/daten/ebay.dta")

# Daten bereinigen
ebay_data %>% 
    filter(sepos >= 12 & !is.na(price)) %>% 
    mutate(rating = sepos/(sepos + seneg)) %>% 
    mutate(makellos = rating > .98) %>% 
    mutate(geraetetyp = str_match(subcat, "[A-Za-z0-9]*\\s[A-Za-z0-9]*")[,1]) %>% 
    droplevels -> ebay_clean

# Handy-Bezeichnungen umbrechen damit diese sauber dargestellt werden
names_narrow <- str_replace(sort(unique(ebay_clean$geraetetyp)), 
                            " ", "\n")

# Boxplot zeichnen mit makellosen Bewertungen
boxplot(price ~ geraetetyp, data = ebay_clean,
        boxwex = 0.25,
        frame = FALSE,
        notch = TRUE,
        main = "Preise von Mobiltelefonen auf Ebay nach Verkäuferbewertung", 
        sub = "Hinweis: Verkäufer mit mehr als 98% positiven Bewertungen gelten als makellos",
        xlab = "Gerätetyp",
        ylab = "Preise in $",
        ylim = c(0, 370),
        subset = makellos, col = "darkgreen",
        cex.axis = .8, names = names_narrow)


# Boxplot zeichnen mit nicht makellosen Bewertungen
boxplot(price ~ geraetetyp, data = ebay_clean,
        boxwex = 0.25,
        at = 1:7 + 0.3,
        notch = TRUE,
        frame = FALSE,
        add = TRUE,
        subset = !makellos, col = "red", axes = FALSE)

# Legende ergaenzen
legend("topright", c("makellos", "nicht makellos"),
       inset = .01,
       fill = c("darkgreen", "red"),
       cex = .8)

# Grafik exportieren mit Angabe von Dimensionen
dev.copy(pdf, "boxplot_ebay.pdf", width = 16, height = 10)
dev.off()

```


```{r code-ebay-auktionen-2, echo=TRUE, warning=FALSE, message=FALSE, prompt=FALSE, results='hide'}
# Das gleiche noch mit ggplot2
library(ggplot2)

ggplot(ebay_clean, aes(x=geraetetyp, y=price, color=!makellos)) +
  geom_boxplot(position = position_dodge(.8), notch = TRUE) +
  ggtitle(label = "Preise von Mobiltelefonen auf Ebay", 
          subtitle = "Verkaufspreis nach Gerätetyp und Verkäuferbewertung") +
  ylab(label = "Verkaufspreis in US-Dollar") +
  xlab(label = "Gerätetypen") +
  scale_color_manual(values = c("springgreen4", "red4"), 
                     labels=c("Ja","Nein"), 
                     guide = guide_legend(title = expression("Positive Bewertungen > 98%"))) +
  scale_x_discrete(labels=names_narrow)

```

**Interpretation**  
Nein, die Verkäufer mit makellosem Rating erzeugen nicht grundsätzlich einen
höheren Verkaufspreis - es besteht kein signifikanter Unterschied im Verkaufspreis.

```{r code-ebay-auktionen-3, echo=TRUE, warning=FALSE, message=FALSE, prompt=FALSE}

# Regressionmodelle fuer den Preis von verkauften Geräten erstellen erstellen

# Zuerst nur die verkauften Geräte herausfiltern
ebay_sold <- ebay_clean[ebay_clean$sold == 1,]

# Modell 1 mit Prädikatoren Modelltyp und Rating
model_1 <- lm(price ~ geraetetyp + rating, ebay_sold)
summary(model_1)

# Modell 2 mit zusätzlichem Praedikat listpic
model_2 <- lm(price ~ geraetetyp + rating + listpic, ebay_sold)
summary(model_2)

```

```{r linear-models-1, echo=TRUE, warning=FALSE, message=FALSE, results='asis'}

# Zusätzliche Bibliotheken laden
library(stargazer)
library(ggplot2)
library(ggfortify)

# Beide Modelle exportieren als Tabelle
stargazer(model_1, model_2, type = "html", 
          covariate.labels = c("Nokia 6230","Nokia 6310i", "Samsung E700", "Samsung E800", 
                               "Sony T610", "Sony T630", "rating", "auction-has-picture", 
                               "auction-has-thumbnail"))
```


**Interpretation**  
Das Rating hat keinen signifikanten Einfluss auf den Preis. Modell 2 zeigt jedoch eine 
signifikante Abhaenigkeit von Miniaturansicht und Preis. 

```{r linear-models-2, echo=TRUE, warning=FALSE, message=FALSE}
# Modell 2 mit ggfortify veranschaulichen
autoplot(model_2, label.size = 3)

```

***
### 22.2 Webscraping / Tidying

```{r code-webscraping, echo=TRUE, warning=FALSE, message=FALSE}

library(rvest)
library(data.table)

# Url definieren
url <- "https://de.wikipedia.org/wiki/Bern"

# Tabelle von Site holen und in data.table umwandeln
# (Dabei gehen wir von letzen Element mit ID aus, um den Code robuster zu machen)

temp_table <- url %>% 
  read_html() %>% 
  html_node(xpath = 
               "//*[@id='mw-content-text']/table[4]") %>%
  html_table(fill = TRUE) %>% 
  as.data.table()

# Ueberfluessige Zeilen und Spalten entfernen
clean_table <- 
    temp_table[3:4, 1:13]

# Spalten bereinigen
colnames(clean_table) <- c("Temp", as.character(temp_table[2, 2:13]))

# Langes Format machen
long_table <- melt(clean_table, id.vars = c("Temp"))

# Die beiden Messungen als Spalten abbilden
tidy_table <- dcast(long_table, variable ~ Temp)

# Bezeichnungen von Spalten und Zeilen bereinigen
colnames(tidy_table) <- c("Monat", "Max","Min")

# Bereinigungsfunktion definieren
char_to_numeric <- function(number_as_char)
{
  format(as.numeric(sub(",", ".", number_as_char, fixed = TRUE)), nsmall = 3)
}


# Für korrekte Datentypen sorgen und gemäss Vorgabe mit 3 Nachkommastellen formatieren
tidy_table[, Min:=char_to_numeric(Min)][
              , Max:=char_to_numeric(Max)] %>% 
              knitr::kable(., caption = "Monatliche Höchst- und Tiefsttemperaturen für Bern 1981-2010")

```

Oder als Ansicht wie sie etwas mehr den Vorgaben entspricht:

```{r table, echo=TRUE, warning=FALSE, message=FALSE, results='asis'}

# Tabelle exportieren mit Stargazer
stargazer(tidy_table, type = "html", summary = FALSE)
```  

***
**Anmerkung**  
Obwohl in den Vorgaben in der Tabelle die Min-Messung '3' ohne Nachkommastellen ausgegeben ist, habe ich entschieden dies nicht zu machen. Aus meiner Sicht macht es keinen Sinn, bei dieser einen Messung die Dezimalstellen nicht auszugeben (Einheitlichkeit mit 7.400 etc.).